# 请教陈版，是否有公允价值的配额交易属于可供出售金融资产还是存货？

提问人：一只闷死的鸵鸟 时间：2015-06-11 17:40:26
我们公司业务比较特殊，属于买卖交易配额赚取差价，有固定的交易所进行公允价交易，我公司在交易所有一固定账户。但目前由于交易的平台有规定一定数量配额必须线下交易，我们有两种情况： 1.低于规定数量配额，在交易所平台上通过类似于股票交易，可按照实时波动的公允价值进行出售和买卖，由于前期我公司在交易所平台上买卖并非为短期持有目的，仅为了解市场使用，归类为可供出售金融资产。 2.本年我公司新增业务，在交易所不通过线上平台买卖，先寻找需要配额的买家，签订固定交易价格（在公允价值的20%上下可随意波动）的合同，再寻找卖家同样线下签订交易合同（在公允价值的20%上下可随意波动），购入配额部分需通过我公司配额账户，偶尔购入配额大于卖出配额时，我公司配额账户有结余。我公司将配额账户视为配额存储仓库，因此该类型交易配额我公司归类为存货。 请问该种分类方法是否准确？若不准确有何更好建议？

回答人：chenyiwei
请问交易的配额是什么？碳排放权的配额？ 如果你公司是碳排放权交易商，则所持有的用于交易的碳排放权应确认为存货，按历史成本计量。请参考《瑞华研究 2010 ～ 2014 汇编》中的以下问题解答：问题2-2-27（碳排放权（包括排放配额与核证减排量）的核算和出售收入确认问题）；问题2-2-28（企业应如何计量碳排放权？）；问题2-2-29（企业应当如何对已核证排放权进行会计处理？）。

提问人：一只闷死的鸵鸟 时间：2015-06-12 09:07:53
已查阅瑞华汇编，但与目前实际情况不一样，书上所说的是需要第三方核查，国家申请核准的碳排放权买卖，此时并无交易平台，买卖金额全靠双方按市场价进行协商签订合同。但目前国内 2014 年新建立碳排放产权交易所，将碳排放配额量化，可自由类似于在股票平台的按照市场公允价值买卖，每天价格波动。 本公司目前情况也更类似于投资机构，在交易所开立固定账户，在碳排放配额低价买入，高价卖出~在 2014 年由于平台尚未完全放开，本公司并未将平台买卖业务视为需频繁交易，因此将其归类于可供出售金融资产；但 2015 年平台交易规则变化，国家规定碳减排更为严格，交易逐渐活跃，本公司将业务倾向于平台买卖，但由于交易平台限制，超过一定数量配额必须在平台下交易，因此本公司将该部分线下交易配额视为存货核算。 目前的困惑就是，我们在进行线下交易配额时，如果配额缺口量较小，我们可以从线上购买配额予以补充，同一账户可相互流通。导致我们目前无法归类具体为存货或是可供出售金融资产。

回答人：chenyiwei
根据瑞华研究中的问题解答，建议排放权贸易商确认为存货而不是金融资产。从金融工具准则对金融工具、金融资产的定义来看，排放权虽然具有合同权利的特征，但其标的不是金融资产或金融负债，所以不是金融资产。